# 关于同一控制下的企业合并几种情况分析

提问人：大顾顾顾顾顾 时间：2018-04-02 19:57:50
关于同一控制下的企业合并几种情况分析：目前在做企业合并的时候遇到几个问题，想请教下陈版主，第一次编制合并报表，还请批评指正！ 1 、 正常： 有实际的支付对价、子公司的净资产也是为正数 B在原最终控制方合并报表层面账面价值为 1002 万元。
合并方A: 长期股权投资 1000 万元被合并方B：股本 1000 万元 未分配利润 2 万元 个别报表： 借：长期股权投资 1002 万元贷：银行存款 1000 万元资本公积 2 万元 合并报表： 借：股本 1000 万元未分配利润 2 万元贷：长期股权投资 1002 万元 借：资本公积 2 万元 （子公司留存收益恢复）贷：未分配利润 2 万元 2 、 特例：有实际支付的对价 子公司净资产为负数B在原最终控制方合并报表层面账面价值为 0 万元。（已减值为 0 ） 合并方A: 长期股权投资 1000 万元被合并方B：股本 1000万元 未分配利润 -5000万元 个别： 借：未分配利润 1000 万元贷：其他应收款 1000 万元（企业用往来款抵充） 合并：
借：股本 1000 贷： 未分配利润 1000 万 3 、 特例：有实际支付的对价 子公司净资产为负数 B在原最终控制方合并报表层面账面价值为 10 万元。（已减值为 10 ） 合并方A: 长期股权投资 1000 万元被合并方B：股本 1000 万元 未分配利润 -1300万元 个别： 借：长期股权投资 10 万元贷：其他应收款 10 万元（企业用往来款抵充） 合并： 借：股本 1000 贷： 长期股权投资 10 万 资本公积 990 万元 另问题：如果我子公司开始赚钱了，净资产从以前的负数变成正数了，我的长期股权投资需要有数么？比如在特例 2 中，是不是以我收购时候支付的对价 1000 万为限，长期股权投资最高为 1000 万。 望指教！

回答人：chenyiwei
你的做法基本合理。另外，长期股权投资按成本法核算，因此今后子公司盈利之后，对长期股权投资成本也无需再调整。

提问人：跨度防护 时间：2018-04-19 23:49:51
请教陈版，情况 2 、 3 为什么没有把子公司的未分配利润抵消干净？

回答人：chenyiwei
因为子公司净资产为负数，其负数全部由留存收益构成，对其模拟权益法到零为止，超额亏损本来就没有纳入权益法模拟，与权益法投资收益无重复问题，故不予以抵销。